{"present": {"1 Singular": {"Affirmative": "sciollaim", "Question": "an sciollaim?", "Negative": "n\u00ed sciollaim"}, "2 Singular": {"Affirmative": "sciollann t\u00fa", "Question": "an sciollann t\u00fa?", "Negative": "n\u00ed sciollann t\u00fa"}, "3 Singular": {"Male": {"Affirmative": "sciollann s\u00e9", "Question": "an sciollann s\u00e9?", "Negative": "n\u00ed sciollann s\u00e9"}, "Female": {"Affirmative": "sciollann s\u00ed", "Question": "an sciollann s\u00ed?", "Negative": "n\u00ed sciollann s\u00ed"}}, "1 Plural": {"Compressed": {"Affirmative": "sciollaimid", "Question": "an sciollaimid?", "Negative": "n\u00ed sciollaimid"}, "Extended": {"Affirmative": "sciollann muid", "Question": "an sciollann muid?", "Negative": "n\u00ed sciollann muid"}}, "2 Plural": {"Affirmative": "sciollann sibh", "Question": "an sciollann sibh?", "Negative": "n\u00ed sciollann sibh"}, "3 Plural": {"Affirmative": "sciollann siad", "Question": "an sciollann siad?", "Negative": "n\u00ed sciollann siad"}, "Passive": {"Affirmative": "sciolltar", "Question": "an sciolltar?", "Negative": "n\u00ed sciolltar"}}, "future": {"1 Singular": {"Affirmative": "sciollfaidh m\u00e9", "Question": "an sciollfaidh m\u00e9?", "Negative": "n\u00ed sciollfaidh m\u00e9"}, "2 Singular": {"Affirmative": "sciollfaidh t\u00fa", "Question": "an sciollfaidh t\u00fa?", "Negative": "n\u00ed sciollfaidh t\u00fa"}, "3 Singular": {"Male": {"Affirmative": "sciollfaidh s\u00e9", "Question": "an sciollfaidh s\u00e9?", "Negative": "n\u00ed sciollfaidh s\u00e9"}, "Female": {"Affirmative": "sciollfaidh s\u00ed", "Question": "an sciollfaidh s\u00ed?", "Negative": "n\u00ed sciollfaidh s\u00ed"}}, "1 Plural": {"Compressed": {"Affirmative": "sciollfaimid", "Question": "an sciollfaimid?", "Negative": "n\u00ed sciollfaimid"}, "Extended": {"Affirmative": "sciollfaidh muid", "Question": "an sciollfaidh muid?", "Negative": "n\u00ed sciollfaidh muid"}}, "2 Plural": {"Affirmative": "sciollfaidh sibh", "Question": "an sciollfaidh sibh?", "Negative": "n\u00ed sciollfaidh sibh"}, "3 Plural": {"Affirmative": "sciollfaidh siad", "Question": "an sciollfaidh siad?", "Negative": "n\u00ed sciollfaidh siad"}, "Passive": {"Affirmative": "sciollfar", "Question": "an sciollfar?", "Negative": "n\u00ed sciollfar"}}, "past": {"1 Singular": {"Affirmative": "scioll m\u00e9", "Question": "ar scioll m\u00e9?", "Negative": "n\u00edor scioll m\u00e9"}, "2 Singular": {"Affirmative": "scioll t\u00fa", "Question": "ar scioll t\u00fa?", "Negative": "n\u00edor scioll t\u00fa"}, "3 Singular": {"Male": {"Affirmative": "scioll s\u00e9", "Question": "ar scioll s\u00e9?", "Negative": "n\u00edor scioll s\u00e9"}, "Female": {"Affirmative": "scioll s\u00ed", "Question": "ar scioll s\u00ed?", "Negative": "n\u00edor scioll s\u00ed"}}, "1 Plural": {"Compressed": {"Affirmative": "sciollamar", "Question": "ar sciollamar?", "Negative": "n\u00edor sciollamar"}, "Extended": {"Affirmative": "scioll muid", "Question": "ar scioll muid?", "Negative": "n\u00edor scioll muid"}}, "2 Plural": {"Affirmative": "scioll sibh", "Question": "ar scioll sibh?", "Negative": "n\u00edor scioll sibh"}, "3 Plural": {"Compressed": {"Affirmative": "scioll siad", "Question": "ar scioll siad?", "Negative": "n\u00edor scioll siad"}, "Extended": {"Affirmative": "sciolladar", "Question": "ar sciolladar?", "Negative": "n\u00edor sciolladar"}}, "Passive": {"Affirmative": "sciolladh", "Question": "ar sciolladh?", "Negative": "n\u00edor sciolladh"}}, "condi": {"1 Singular": {"Affirmative": "sciollfainn", "Question": "an sciollfainn?", "Negative": "n\u00ed sciollfainn"}, "2 Singular": {"Affirmative": "sciollf\u00e1", "Question": "an sciollf\u00e1?", "Negative": "n\u00ed sciollf\u00e1"}, "3 Singular": {"Male": {"Affirmative": "sciollfadh s\u00e9", "Question": "an sciollfadh s\u00e9?", "Negative": "n\u00ed sciollfadh s\u00e9"}, "Female": {"Affirmative": "sciollfadh s\u00ed", "Question": "an sciollfadh s\u00ed?", "Negative": "n\u00ed sciollfadh s\u00ed"}}, "1 Plural": {"Compressed": {"Affirmative": "sciollfaimis", "Question": "an sciollfaimis?", "Negative": "n\u00ed sciollfaimis"}, "Extended": {"Affirmative": "sciollfadh muid", "Question": "an sciollfadh muid?", "Negative": "n\u00ed sciollfadh muid"}}, "2 Plural": {"Affirmative": "sciollfadh sibh", "Question": "an sciollfadh sibh?", "Negative": "n\u00ed sciollfadh sibh"}, "3 Plural": {"Compressed": {"Affirmative": "sciollfaid\u00eds", "Question": "an sciollfaid\u00eds?", "Negative": "n\u00ed sciollfaid\u00eds"}, "Extended": {"Affirmative": "sciollfadh siad", "Question": "an sciollfadh siad?", "Negative": "n\u00ed sciollfadh siad"}}, "Passive": {"Affirmative": "sciollfa\u00ed", "Question": "an sciollfa\u00ed?", "Negative": "n\u00ed sciollfa\u00ed"}}, "imper": {"1 Singular": {"Affirmative": "sciollaim!", "Negative": "n\u00e1 sciollaim!"}, "2 Singular": {"Affirmative": "scioll!", "Negative": "n\u00e1 scioll!"}, "3 Singular": {"Male": {"Affirmative": "sciolladh s\u00e9!", "Negative": "n\u00e1 sciolladh s\u00e9!"}, "Female": {"Affirmative": "sciolladh s\u00ed!", "Negative": "n\u00e1 sciolladh s\u00ed!"}}, "1 Plural": {"Compressed": {"Affirmative": "sciollaimis!", "Negative": "n\u00e1 sciollaimis!"}, "Extended": {"Affirmative": "sciolladh muid!", "Negative": "n\u00e1 sciolladh muid!"}}, "2 Plural": {"Affirmative": "sciollaig\u00ed!", "Negative": "n\u00e1 sciollaig\u00ed!"}, "3 Plural": {"Compressed": {"Affirmative": "sciollaid\u00eds!", "Negative": "n\u00e1 sciollaid\u00eds!"}, "Extended": {"Affirmative": "sciolladh siad!", "Negative": "n\u00e1 sciolladh siad!"}}, "Passive": {"Affirmative": "sciolltar!", "Negative": "n\u00e1 sciolltar!"}}, "pastConti": {"1 Singular": {"Affirmative": "sciollainn", "Question": "an sciollainn?", "Negative": "n\u00ed sciollainn"}, "2 Singular": {"Affirmative": "sciollt\u00e1", "Question": "an sciollt\u00e1?", "Negative": "n\u00ed sciollt\u00e1"}, "3 Singular": {"Male": {"Affirmative": "sciolladh s\u00e9", "Question": "an sciolladh s\u00e9?", "Negative": "n\u00ed sciolladh s\u00e9"}, "Female": {"Affirmative": "sciolladh s\u00ed", "Question": "an sciolladh s\u00ed?", "Negative": "n\u00ed sciolladh s\u00ed"}}, "1 Plural": {"Compressed": {"Affirmative": "sciollaimis", "Question": "an sciollaimis?", "Negative": "n\u00ed sciollaimis"}, "Extended": {"Affirmative": "sciolladh muid", "Question": "an sciolladh muid?", "Negative": "n\u00ed sciolladh muid"}}, "2 Plural": {"Affirmative": "sciolladh sibh", "Question": "an sciolladh sibh?", "Negative": "n\u00ed sciolladh sibh"}, "3 Plural": {"Compressed": {"Affirmative": "sciollaid\u00eds", "Question": "an sciollaid\u00eds?", "Negative": "n\u00ed sciollaid\u00eds"}, "Extended": {"Affirmative": "sciolladh siad", "Question": "an sciolladh siad?", "Negative": "n\u00ed sciolladh siad"}}, "Passive": {"Affirmative": "sciollta\u00ed", "Question": "an sciollta\u00ed?", "Negative": "n\u00ed sciollta\u00ed"}}, "subj": {"1 Singular": {"Affirmative": "go sciolla m\u00e9", "Negative": "n\u00e1r sciolla m\u00e9"}, "2 Singular": {"Affirmative": "go sciolla t\u00fa", "Negative": "n\u00e1r sciolla t\u00fa"}, "3 Singular": {"Male": {"Affirmative": "go sciolla s\u00e9", "Negative": "n\u00e1r sciolla s\u00e9"}, "Female": {"Affirmative": "go sciolla s\u00ed", "Negative": "n\u00e1r sciolla s\u00ed"}}, "1 Plural": {"Compressed": {"Affirmative": "go sciollaimid", "Negative": "n\u00e1r sciollaimid"}, "Extended": {"Affirmative": "go sciolla muid", "Negative": "n\u00e1r sciolla muid"}}, "2 Plural": {"Affirmative": "go sciolla sibh", "Negative": "n\u00e1r sciolla sibh"}, "3 Plural": {"Affirmative": "go sciolla siad", "Negative": "n\u00e1r sciolla siad"}, "Passive": {"Affirmative": "go sciolltar", "Negative": "n\u00e1r sciolltar"}}, "verbal noun": "sciolladh", "verbal adjective": "sciollta"}